臺灣高等法院臺南分院刑事判決
111年度上訴字第1404號
上  訴  人  
即  被  告  劉宗霖
上列上訴人因毒品危害防制條例案件，不服臺灣臺南地方法院11
1年度訴字第737號中華民國111年8月3日第一審判決（起訴案號
：臺灣臺南地方檢察署111年度偵字第13992號），提起上訴，本
院判決如下：
    主  文
上訴駁回。
    事實及理由
一、民國110年6月18日修正施行之刑事訴訟法第348條第2項規定
    ：「上訴得明示僅就判決之刑、沒收或保安處分一部為之」
    。本案係於111年11月2日繫屬本院，僅有被告提起上訴，被
    告表明其對於原審認定的犯罪事實、罪名及罪數均不爭執，
    明白表示其僅針對原審宣告之「刑」提起上訴，請求本院從
    輕量刑（本院卷第94頁審理筆錄參照），因此，原審認定的
    「犯罪事實」並不在本院審查範圍（刑事訴訟法第348條第3
    項立法理由參照），本案審判範圍即僅就原判決「量刑」妥
    適與否進行審理。
二、本案既是依照原審認定的犯罪事實及罪名為基礎進行審查，
    關於被告的犯罪事實、論罪理由（包含罪名、證據及所犯法
    條），本院爰引用第一審判決書之記載（如附件），合先敘
    明。
三、被告上訴雖主張：伊雖然和前妻離婚，但仍和前妻、5歲的
    小孩住在一起，伊要負責生活費用，另伊雖然有妹妹，但仍
    需提供生活費用給父母，伊有正當工作，是家中唯一經濟來
    源，原審判決過重，請求量處有期徒刑6月以下得易科罰金
    之刑等語。然查：量刑之輕重，係事實審法院得依職權自由
    裁量之事項，茍已斟酌刑法第57條各款所列情狀而未逾越法
    定刑度，且符合罪刑相當原則，則不得遽指為違法。原審判
    決就被告量刑部分，已審酌刑法第57條規定之多款量刑事由
    ，諸如被告的前科（被告有多項前科，最後一次於109年8月
    20日甫因徒刑執行完畢），被告犯罪的動機、目的，被告犯
    罪的情節及產生的危害（被告持有扣案之純質淨重20公克以
    上之第二級毒品，數量多達13包，純質淨重合計約44.088公
    克，戕害國人身心健康，且容易衍生犯罪），被告的犯後態
    度（坦承犯罪），及被告於原審陳報的智識程度、生活狀況
    ，並未逾越法定刑度，亦無濫用裁量之情事，且與被告犯行
    的情節相當，並無過重之虞。
四、被告於本院雖然陳稱：伊還要扶養年邁父母、前妻、5歲小
    孩，且有正當工作，原審量刑過重云云，然被告此部分生活
    狀況，均已經在原審陳報過（原審卷第48-1頁、第83至89頁
    ），且經原審在判決書予以考量（原審判決第3頁第2行），
    因被告素行不佳，最後甫於109年8月20日徒刑執行完畢，竟
    不知改過，仍於本案中觸犯持有逾量第二級毒品之罪，且持
    有的毒品數量非低，侵害社會國家法益非輕，本院認為仍不
    宜量處有期徒刑6月以下之刑。　　
五、另本案並無因被告的供述而查獲其毒品來源的正犯，除經原
    審函詢檢警機關查明以外（原審判決第2頁），另亦經臺南
    市政府警察局刑事警察大隊以111年11月11日函、臺灣臺灣
    臺南地方檢察署以111年11月16日函覆本院在卷（本院卷第8
    5、87頁），併此敘明。
六、綜上，原審的量刑並無違法不當之處，也沒有過重之虞，被
    告上訴主張原審量刑過重，請求本院撤銷改判，諭知更輕之
    刑云云，並無理由，應予駁回。
據上論結，應依刑事訴訟法第368條、第373條，判決如主文。
本案經檢察官許嘉龍提起公訴，檢察官林志峯到庭執行職務。
中　　華　　民　　國　　111 　年　　12　　月　　14　　日
                  刑事第四庭    審判長法　官  蔡廷宜
                                      法　官  林坤志
                                      法　官  蔡川富
以上正本證明與原本無異。
如不服本判決應於收受送達後20日內向本院提出上訴書狀，其未
敘述上訴理由者，並得於提起上訴後20日內向本院補提理由書（
均須按他造當事人之人數附繕本）「切勿逕送上級法院」。
　　　　　　　　　　　　　　　　　　　書記官  黃心怡
中　　華　　民　　國　　111 　年　　12　　月　　14　　日
附錄本案論罪科刑法條全文：
毒品危害防制條例第11條
持有第一級毒品者，處3年以下有期徒刑、拘役或新臺幣30萬元
以下罰金。
持有第二級毒品者，處2年以下有期徒刑、拘役或新臺幣20萬元
以下罰金。
持有第一級毒品純質淨重十公克以上者，處1年以上7年以下有期
徒刑，得併科新臺幣1百萬元以下罰金。
持有第二級毒品純質淨重二十公克以上者，處6月以上5年以下有
期徒刑，得併科新臺幣70萬元以下罰金。
持有第三級毒品純質淨重五公克以上者，處2年以下有期徒刑，
得併科新臺幣20萬元以下罰金。
持有第四級毒品純質淨重五公克以上者，處1年以下有期徒刑，
得併科新臺幣10萬元以下罰金。
持有專供製造或施用第一級、第二級毒品之器具者，處1年以下
有期徒刑、拘役或新臺幣10萬元以下罰金。